【裁判字號】    97,簡上,685
【裁判日期】    980120
【裁判案由】    竊盜
【裁判全文】
臺灣板橋地方法院刑事判決             97年度簡上字第685號
上  訴  人
即  被  告  丙○○
選任辯護人  曹大誠律師
上列上訴人即被告因竊盜案件，不服本院97年度簡字第1906號，
民國97年5 月13日第一審刑事簡易判決（聲請簡易判決處刑案號
：96年度偵字第26118 號），提起上訴，本院管轄之第二審合議
庭判決如下︰
    主  文
上訴駁回。
    事  實
一、本案經本院審理結果，認原審以被告丙○○所為，係犯刑法
    第320 條第1 項之竊盜罪，判處其罰金新臺幣8,000 元，並
    諭知易服勞役之折算標準為以新臺幣1,000 元折算1 日，認
    事用法尚無不當，應予維持。除事實欄關於「摸擬照片」、
    「永貞路39巷4 弄2 號」之記載，分別更正為「模擬照片」
    、「永貞路39巷4 弄2 號前」外，餘均引用原審判決書記載
    之事實、證據及理由（如附件）。
二、被告上訴意旨略以：其一輩子沒偷過東西，系爭水錶是在地
    上撿到的，並非竊取而來云云。經查，被告何以成立竊盜罪
    及所為辯解有何不可採之處，業經原審予以論駁，核無不當
    ，並經證人即告訴人甲○○於本院審理時，證稱其係將遭竊
    之水錶放在機車踏板上之布袋內，至他處更換水錶返回後，
    即發現遭竊等語無訛（見本院卷第130 至132 頁）。被告雖
    以前詞辯解，然被告既自承要將前揭水錶售予資源回收業者
    ，且稱：「（問：知道你撿的是水錶？）我知道。」、「（
    問：為何知道拍照，就可以從水廠查出工作人員？）這很簡
    單的事，不用學就知道。」、「（問：你知道是別人的東西
    ？）我當然知道……。」等語（見本院卷第78、79頁），自
    應知悉該水錶乃自來水公司所有，非無價值之物，在見到「
    布袋是1 個1 個放在機車旁邊……。」（見本院卷第77頁）
    之情形下，更當有所警覺，縱有部分水錶如其所述掉落地上
    ，仍得輕易推知該水錶係在他人實力支配之下，不得任意拿
    取。此與證人即本案承辦警員乙○○於本院審理時，證稱：
    被告原本否認有拿水錶，經告知監視器有拍攝到其手拿東西
    ，被告家人亦加以勸說，始同意交出之情節（見本院卷第11
    4 、115 頁）相互以參，益徵被告對此知之甚稔。被告固另
    辯稱其一輩子沒偷過東西云云，惟與卷附本院86年度易字第
    2911號判決（見本院卷第7 頁）顯示被告曾為竊盜犯行之事
    實，明顯不合，除足證明被告所辯不實，倘如其所稱該案亦
    屬冤枉云云（見本院卷第23頁），理應更加謹慎，以避免瓜
    田李下之嫌，豈有見到布袋放在機車旁邊，且知悉該水錶得
    販售獲利，猶將之逕自取走之理？被告所辯不足採信，其仍
    執陳詞提起上訴，並無理由。
三、綜上所述，被告所為竊盜犯行，事證明確。原審認被告罪證
    明確而為論罪科刑之判決，核無違誤。被告上訴意旨所陳各
    節，並無可採。應駁回其上訴。
據上論斷，應依刑事訴訟法第455 條之1 第1 項、第3 項、第36
8 條、第373 條，判決如主文。
本案經檢察官陳伯均到庭執行職務。
中    華    民    國    98    年    1     月    20    日
                  刑事第十庭審判長法  官  林海祥
                                  法  官  楊博欽
                                  法  官  許炎灶
以上正本證明與原本無異。
不得上訴。
                                  書記官  屠衛民
中    華    民    國    98    年    1     月    20    日
附錄本案論罪科刑法條：刑法第320 條第1 項。
中華民國刑法第320 條（普通竊盜罪、竊佔罪）
意圖為自己或第三人不法之所有，而竊取他人之動產者，為竊盜
罪，處5 年以下有期徒刑、拘役或5 百元以下罰金。
意圖為自己或第三人不法之利益，而竊佔他人之不動產者，依前
項之規定處斷。
前2 項之未遂犯罰之。


司法院資訊處製作；財團法人民間司法改革基金會備份。
